【裁判字號】    99,上訴,516
【裁判日期】    990310
【裁判案由】    毒品危害防制條例
【裁判全文】
臺灣高等法院臺中分院刑事判決         99年度上訴字第516號
上  訴  人
即  被  告  甲○○
上列上訴人因毒品危害防制條例案件，不服臺灣南投地方法院98
年度訴字第356 號中華民國99年1 月29日第一審判決（起訴案號
：臺灣南投地方法院檢察署98年度偵字第3652、4392、4411號）
，提起上訴，本院判決如下：
    主    文
上訴駁回。
    理    由
一、按依刑事訴訟法第350條、第361條、第362條、第367條規定
    ，不服地方法院之第一審判決而上訴者，須提出上訴書狀，
    並應敘述具體理由，為上訴必備之程式；其所提出之書狀未
    敘述上訴理由，或僅曾以言詞陳述上訴理由者，均應於上訴
    期間屆滿後20日內補提理由書於第一審法院。第一審法院經
    形式審查，認逾期未補提上訴理由者，應定期間先命補正；
    逾期未補正者，為上訴不合法律上之程式，應以裁定駁回。
    倘已提出上訴理由，但所提非屬具體理由者，則由第二審法
    院以上訴不合法律上之程式，判決駁回。而所謂具體理由，
    必係依據卷內既有訴訟資料或提出新事證，指摘或表明第一
    審判決有何採證認事、用法或量刑等足以影響判決本旨之不
    當或違法，而構成應予撤銷之具體事由，始克當之（例如：
    依憑證據法則具體指出所採證據何以不具證據能力，或依憑
    卷證資料，明確指出所為證據證明力之判斷如何違背經驗、
    論理法則）；倘僅泛言原判決認定事實錯誤、違背法令、量
    刑失之過重或輕縱，而未依上揭意旨指出具體事由，或形式
    上雖已指出具體事由，然該事由縱使屬實，亦不足以認為原
    判決有何不當或違法者（例如：對不具有調查必要性之證據
    ，法院未依聲請調查亦未說明理由，或援用證據不當，但除
    去該證據仍應為同一事實之認定），皆難謂係具體理由，俾
    與第二審上訴制度旨在請求第二審法院撤銷、變更第一審不
    當或違法之判決，以實現個案救濟之立法目的相契合，並節
    制濫行上訴（最高法院97年度台上字第892號刑事判決意旨
    參照）。
二、上訴人即被告甲○○（下稱被告）不服原審判決提起上訴，
    其上訴理由略謂：被告對於檢察官起訴內容及原審所認定之
    犯罪事實並無異議，唯原審判決所定應執行刑實屬過重，難
    令被告心服接受。被告並非累犯，犯罪後於偵查及審判中態
    度良好，原審雖依毒品危害防制條例第17條第2 項及刑法第
    59條之規定減輕其刑，然就減刑比例及定應執行刑，是否合
    乎比例原則，請鈞院重新審酌；(二)被告於警詢及偵查中即明
    確供出毒品上游係張鋕杰（上訴理由狀誤載為張志傑）、胡
    淑琴，然中興分局偵查小隊長卻草草了事，未在第一時間緝
    捕該2 人，事後雖至該2 人家中搜捕，但早已錯失良機。被
    告供出毒品上游乃對被告最有利之部分，警方卻如此輕忽不
    重視，以致被告未能因此獲原審減刑，實令被告頗感不甘，
    倘若將來被告判決確定後，張鋕杰、胡淑琴才被緝捕到案，
    屆時被告已無法獲減刑改判。為此提起上訴，請求撤銷改判
    ，酌量減刑被告之刑云云。
三、經查：
  (一)被告因不服地方法院之第一審判決，而向原審法院具狀提出
    上訴狀、上訴理由狀，敘明上訴理由，依刑事訴訟法第361
    條第2項條文、立法修正理由及上開最高法院判決意旨，被
    告倘已提出上訴理由，但所提非屬具體理由者，由第二審法
    院以上訴不合法律上之程式，以判決駁回之。至於上訴理由
    是否具體，係屬第二審法院審查範圍，則不在命補正之列（
    參見法院辦理刑事訴訟案件應行注意事項第162點），合先
    敘明。
  (二)原審判決就認定被告犯罪所憑之證據，已經詳細調查審酌，
    經核並無違背證據法則及論理法則，被告就此亦不爭執。又
    被告於98年8 月27日為警查獲後，於同日警詢中供稱其毒品
    來源係綽號「阿吉」之人，嗣於98年9 月1 日具狀向檢察官
    自白犯行，並供出其毒品來源「姓『張』，名『傑』，中間
    字不知」，警方旋即循線於98年9 月14日向臺灣南投地方法
    院聲請搜索票，對案外人張鋕杰之身體及住所進行搜索，惟
    未發現應行扣押物；被告嗣於98年9 月17日警詢中復供稱其
    毒品來源為綽號「琴姐」之胡淑琴，然因胡淑琴行蹤不定，
    警方無法掌握其落腳處，故未對其執行取締，有被告98年8
    月27日及98年9 月17日警詢筆錄、被告98年9 月1 日刑事自
    白書、南投縣政府警察局中興分局偵查隊小隊長賴啟賢98年
    12月14日職務報告、臺灣南投地方法院搜索票影本、南投縣
    政府警察局中興分局搜索扣押筆錄影本各1 份在卷可稽（見
    投興警偵字第09800 號卷第14頁及第40頁、98年度偵字第36
    52號卷第21頁、原審卷第38至42頁）。是檢警機關並未因被
    告之供述而查獲其毒品來源，被告不符合毒品危害防制條例
    第17條第1 項所規定得予減輕或免除其刑之要件，原審於判
    決理由中就此業己詳為敘明（見原審判決書第5 至6 頁），
    經核亦無不當。
  (三)按宣告多數有期徒刑者，於各刑中之最長期以上，各刑合併
    之刑期以下，定其刑期。但不得逾30年，刑法第51條第5 款
    定有明文。原審就量刑方面，已審酌被告之素行、犯罪一切
    情狀及其犯罪後態度，就被告所犯11次販賣第一級毒品罪，
    各量處有期徒刑8 年10月、9 年、8 年10月、8 年10月、8
    年10月、8 年10月、8 年8 月、8 年10月、8 年8 月、8 年
    8 月、8 年9 月；就被告所犯3 次販賣第二級毒品罪，各量
    處有期徒刑3 年、3 年1 月、2 年10月，經核均屬妥適。又
    上開各刑合併之刑期為有期徒刑105 年8 月，依刑法第51條
    第5 款之規定，本案應於有期徒刑9 年以上30年以下定被告
    之應執行刑，原審判決就被告所處上開各刑，合併定應執行
    刑為有期徒刑13年6 月，係屬合法且無不當，並無過重之情
    形。
  (四)綜上所述，被告提起上訴，固具備形式上之理由，但並未提
    出新事證以供調查，亦未依據卷內之訴訟資料，指摘原審判
    決有何足以影響判決本旨之不當或違法，而構成應予撤銷之
    具體事由。被告徒憑己意漫指原審判決不當，尚不足以動搖
    原審判決認定犯罪事實及量刑之基礎，難認係具體理由，其
    上訴顯然違背法律上之程式，應予駁回，並不經言詞辯論為
    之。
據上論斷，應依刑事訴訟法第367 條前段、第372 條，判決如主
文。
中    華    民    國    99    年    3     月    10    日
            刑事第十一庭  審判長法  官  郭  同  奇
                                法  官  許  冰  芬
                                法  官  陳  慧  珊
以上正本證明與原本無異。
如不服本判決應於收受送達後十日內向本院提出上訴書狀，其未
敘述上訴理由者，並得於提起上訴後十日內向本院補提理由書狀
（均須按他造當事人之人數附繕本）「切勿逕送上級法院」。
                                書記官  高  麗  淇
中    華    民    國    99    年    3     月    10    日

司法院資訊處製作；財團法人民間司法改革基金會備份。
